---
output: github_document
---

<!-- README.md is generated from README.Rmd. Please edit that file -->

```{r, include = FALSE}
knitr::opts_chunk$set(
  collapse = TRUE,
  comment = "#>"
)
```

# louzada-spearman-correlation-update

```{r}
library(tidyverse)
dados <- readxl::read_excel("data/Correlação Entre CR , Cargo , Salário.xlsx")
glimpse(dados)
```

## Teste de Pressuposições (normalidade)

### Histograma CR d

```{r}
dados %>% 
  ggplot(aes(x=CR))+
  geom_histogram(bins=10, color="black", fill="gray")
```

```{r}
dados %>% pull(CR) %>% shapiro.test()
```

 - Distribuição normal para os CRs.
 


### Histograma Salário

```{r}
dados %>% 
  ggplot(aes(x=Salário))+
  geom_histogram(bins=10, color="black", fill="gray")
```


```{r}
dados %>% pull(Salário) %>% shapiro.test()
```

 - Distribuição assimétrica não normal para Salário.
 
 Devido à falta de normalidade, foi utilizada a correlação de Spearman.

## Correlação de Spearman

```{r}
cor(dados %>% select(CR, Salário), method = "spearman")
```


Foi observado que o coeficiente de correlação de postos de Spearman entre Salário e CR foi de $0,14$, ou seja, foi maior que $0$ e menor que $1$, indicando uma correlação positiva moderada entre as duas variáveis. Isso significa que, à medida que uma variável aumenta, a outra também aumenta, mas não de forma proporcional. 

